# 无形资产列报问题？

提问人：1091 时间：2012-07-03 14:42:33
公司相应城市规划建设要求，准备拆迁，拆迁协议书注明拆迁补偿款为对公司所占用土地的补偿，随拆迁进度逐步拨付， 6 月底，公司已停产，并已对部分拆迁土地地上建筑物拆除，截止月末，报表上对土地如何列报？是否还继续摊销，继续在无形资产项目列报？
另外，拆迁目前已经发生的建筑物、设备损失是否从已经收取的拆迁补偿款中弥补？？谢谢大家。

回答人：chenyiwei
回复 1091 的帖子
如果该场地上已经停产，且拆迁协议已经签订，对补偿款金额、拆迁进度等均已作出明确规定的，则赞同作为持有待售资产处理（要注意中国准则下没有将持有待售非流动资产列报为流动资产的明确规定，这一点与IFRS 5可能存在差异）。对于这些资产的移交、补偿、搬迁过程中的费用性支出、新资产购建支出等的处理，按照解释 3 号关于搬迁补偿的规定处理。